# 母公司单独出具报告的审计报告

提问人：isjia 时间：2013-03-25 20:03:07
请教版主，需要对出具有多家子公司的母公司单独出具报告，在报告正文及报告附注中分别注意些什么，有没有相关模板可以提供参考，谢谢！！！

回答人：chenyiwei
类似问题讨论过多次，可采用以下两种方法之一： 1 、特殊编制基础的财务报表，即整套财务报表中不含合并报表，按 1601 号审计准则出具报告； 2 、财务报表组成部分的审计报告，即针对整套完整财务报表中的组成部分——个别财务报表，按照 1603 号审计准则出具报告。 报告的范本可参考 1601 、 1603 号审计准则的应用指南。